【裁判字號】    97,交聲,2948
【裁判日期】    980123
【裁判案由】    聲明異議
【裁判全文】
臺灣高雄地方法院交通事件裁定        97年度交聲字第2948號
原處分機關  交通部公路總局高雄區監理所旗山監理站
代  表  人  郭政雄
異  議  人  甲○○
上列異議人因違反道路交通管理處罰條例案件，對於交通部公路
總局高雄區監理所旗山監理站於民國97年12月15日所為之處分（
旗監違字第裁85-N00000000號），聲明異議，本院裁定如下：
    主  文
異議駁回。
    理  由
一、本件異議意旨略以：原處分認異議人於民國97年10月22日上
    午11時5 分許，駕駛車牌號碼ZG-5690 號自用一般小貨車，
    由高雄縣旗山鎮○○路○段南向北方向行駛，行至有燈光號
    誌管制之同址旗甲路一段215 巷交岔路口時（下稱系爭路口
    ），適燈號轉為紅燈，仍逕行闖越前行，為警攔停舉發，原
    處分機關乃依道路交通管理處罰條例第53條第1 項、第63條
    第1 項第3 款規定，裁處異議人罰鍰新臺幣（下同）2,700
    元，並記違規點數3 點；惟異議人認其僅係黃燈直行，過路
    口中央，號誌始轉變為紅燈，其未闖紅燈，為此，爰依法聲
    明異議等語。
二、按汽車駕駛人，行經有燈光號誌管制之交岔路口闖紅燈者，
    處新臺幣1,800 元以上5,400 元以下罰鍰；汽車駕駛人有第
    53條情形者，記違規點數3 點，道路交通管理處罰條例第53
    條第1 項、同條例第63條第1 項第3 款分別定有明文。復按
    停止線，用以指示行駛車輛停止之界限，車輛停止時，其前
    懸部分不得伸越該線；又車輛面對圓形紅燈表示禁止通行，
    不得超越停止線或進入路口，道路交通標誌標線號誌設置規
    則第170 條第1 項前段、第206 條第5 款第1 目分別訂有明
    文。
三、經查：
（一）異議人於97年10月22日上午11時5 分許，駕駛車牌號碼ZG
      -5690 號自用一般小貨車，由高雄縣旗山鎮○○路○段南
      向北方向行駛，行至有燈光號誌管制之系爭路口時，適燈
      號轉為紅燈，仍逕行闖越前行之事實，業據證人即查獲員
      警乙○○於本院訊問時證稱：其在異議人對面路口值勤時
      ，見到號誌轉為紅燈時，異議人所駕車輛尚未經過紅綠燈
      號誌前之停止線等語（見本院卷第23頁），足見異議人駕
      駛前揭車輛面對圓形紅燈，並未停止駕駛，仍逕行駕車伸
      越停止線前行，自有闖紅燈之舉無訛。衡酌員警依法執行
      交通勤務，為依法行使公權力之公務員，除民、刑事責任
      外，尚須擔負行政責任，且與異議人並無怨懟仇隙糾紛，
      當無甘冒偽證重責攀誣異議人之理，是其前揭證詞，自當
      可採。此外，並有高雄縣政府警察局旗山分局97年11月24
      日高縣旗警交字第0970013450號函、高雄縣政府警察局舉
      發違反道路交通管理事件通知單（下稱舉發通知單）影本
      、交通部公路總局高雄區監理所旗山監理站97年12月15日
      旗監違字第裁85-N00000000號裁決書各1 份、送達證書2
      份、在卷可佐，上揭事實，堪以認定。
（二）異議人雖以前詞置辯，惟查：系爭路口距離約28.6公尺，
      黃燈秒數為5 秒一節，有員警現場勘查照片及員警庭呈本
      院通知書之記載各1 份附卷可稽（見本院卷第27、30頁）
      ，而異議人於本院訊問時供稱：其於停止線前30公尺看見
      黃燈，當時其駕車時速約50、60公里，其於系爭路口中央
      始見到紅燈云云（見本院卷第21、22頁）。則依異議人供
      述察覺黃燈之距離（30公尺）至穿越系爭路口之距離（28
      .6 公 尺）共為58.6公尺，是苟異議人見黃燈號誌後，欲
      穿越系爭路口，須行駛58.6公尺。基此，異議人苟於停止
      線前30公尺即見到黃燈號誌，並以每小時50、60公里之速
      度前行，則黃燈5 秒後，異議人至少行駛69.4公尺（計算
      式：50000 公尺??600 秒??秒≒69.4公尺），顯逾其
      見黃燈後穿越路口之58.6公尺距離，足見苟異議人前揭所
      述為真實，則此時異議人已駕車穿越系爭路口，而非如其
      所辯駕駛車輛至系爭路口「中央」見到紅燈號誌云云。再
      稽之系爭路口距離為28.6公尺一節，業如前述，惟異議人
      於本院訊問時供稱：系爭路口大約10公尺左右云云（見本
      院卷第22頁），與實際距離相差18.6公尺，是異議人己身
      經驗之距離感與實際情形相差甚遠，則其是否僅於停止線
      前約30公尺見到黃燈號誌，即有可疑。再依異議人己身距
      離經驗之誤差值比例計算，此時實際上異議人恐於85.8公
      尺前（計算式：30公尺÷10公尺×28.6公尺＝85.8公尺）
      即見到黃燈，則異議人以時速50或60公里行駛5 秒號誌轉
      為紅燈後，分別僅行駛約69.4公尺、約83.3公尺（計算式
      ：60000 公尺??600 秒??秒≒83.3公尺），距離停止
      線仍分別有16.4公尺（計算式：85.5公尺－69.4公尺＝16
      .4 公 尺）、2.5 公尺（計算式：85.5公尺－83.3公尺＝
      2.5 公尺），均尚未逾越停止線，然異議人仍逕行駕車前
      行，並未停止行駛等情，業據異議人於本院訊問時供稱：
      其未過停止線前看到黃燈，心想應來得及，故其並未減速
      而加速穿越路口等語（見本院卷第21頁），足徵異議人確
      有闖越紅燈之行為，至為灼明。綜上各節以觀，異議人前
      揭所辯，顯非實在，尚屬無據。
四、綜上所述，因異議人於上述時、地，駕駛前揭車輛，行經有
    燈光號誌管制之交岔路口闖紅燈，則原處分機關依道路交通
    管理處罰條例第53條第1 項及第63條第1 項第3 款規定，裁
    處異議人罰鍰2,700 元，並記違規點數3 點，並無違誤，異
    議人執上開情詞聲明異議，洵無理由，應予裁定駁回。
五、據上論斷，應依道路交通案件處理法第19條，裁定如主文。
中    華    民    國    98    年    1     月    23    日
                  交通法庭法  官  謝枚霏
以上正本證明與原本無異。
如不服本裁定，應於收受送達後5 日內向本院提出抗告狀。
中    華    民    國    98    年    1     月    23    日
                          書記官  楊馥如


司法院資訊處製作；財團法人民間司法改革基金會備份。
